臺灣板橋地方法院交通事件裁定　　　 100年度交聲字第2399號
原處分機關　交通部公路總局臺北區監理所蘆洲監理站
異　議　人　余炯翰
即受處分人
上列異議人即受處分人因違反道路交通管理處罰條例案件，對於
交通部公路總局臺北區監理所蘆洲監理站所為如附表所示之處分
，聲明異議，本院裁定如下：
    主  文
異議均駁回。
    理  由
一、按受處分人不服道路交通管理處罰條例第8 條所定主管機關
    所為之處罰者，得於接到裁決書之翌日起20日內，向管轄地
    方法院聲明異議；交通法庭認聲明異議不合法律上之程式，
    且無從補正者，應以裁定駁回之，道路交通管理處罰條例第
    87條第1項、道路交通事件處理辦法第17條分別定有明文。
    故受處分人自應於上開規定之期間內向法院聲明異議，法院
    始得受理為實體之審查，倘受處分人逾期異議，即於法不合
    ，法院自應裁定駁回。
二、經查：本件如附表所示之各件裁決書均於民國98年12月21日
    送達至異議人斯時之戶籍地( 即新北市○○區○○路249 號
    5 樓) ，交由異議人本人簽收，有各該裁決書、送達證書及
    異議人之個人基本資料查詢結果1 紙附卷可稽，而異議人辯
    稱其係於98年3 月26日始遷入上址，固有上開查詢結果可佐
    證其所言非虛，且本件如附表編號1 、2 所示之交通違規時
    間分別係在98年3 月16日、同年月20日，故異議人辯稱舉發
    違規通知單係寄到伊舊住處乙節，核應非屬虛妄，惟異議人
    若對於上開舉發違規通知單之送達程序有所意見，依法自應
    於收到原處分機關即交通部公路總局臺北區監理所蘆洲監理
    站所寄發上開裁決書後20日內，具狀聲請異議，始為適法，
    然異議人卻遲至100 年7 月11日始向原處罰機關提出聲明異
    議狀，此有原處分機關收受上揭聲明異議狀之收文章戳可憑
    ，核皆已逾20日之法定期間。從而，本件異議人之聲明異議
    不合法律上之程式，且無從命其補正，揆諸前揭說明，其就
    前揭處分聲明異議為不合法，應予駁回。
據上論斷，應依道路交通事件處理辦法第17條，裁定如主文。
中    華    民    國   100    年    7     月    25    日
                       交通法庭     法  官    陳昭筠
以上正本證明與原本無異。
如不服本裁定應於送達後5日內向本院提出抗告狀。
                                    書記官    黃文儀
中    華    民    國   100    年    7     月    27    日
附表
  ┌──┬────────┬───────┬──────┬──────┐
  │編號│裁決書案號      │違規時間      │裁決日期    │送達日期    │
  │    │                │              │            │            │
  ├──┼────────┼───────┼──────┼──────┤
  │ 1  │北監蘆字第裁    │98年3 月16上午│98年12月17日│98年12月21日│
  │    │46-CG0000000號  │9時28分       │            │            │
  ├──┼────────┼───────┼──────┼──────┤
  │ 2  │北監蘆字第裁    │98年3 月20日上│同上        │同上        │
  │    │46-CG0000000號  │午9時36分     │            │            │
  ├──┼────────┼───────┼──────┼──────┤
  │ 3  │北監蘆字第裁    │98年3 月31日上│同上        │同上        │
  │    │46-CG0000000號  │午10時20分    │            │            │
  └──┴────────┴───────┴──────┴──────┘